Alan D. E. Cruse

Schüleinstr. 4 81673 München Germany +491782977583 kontakt@alancruse.me www.alancruse.me GitHub

Profil

Ich bin ein erfahrener Softwareentwickler mit über zwei Jahren Berufserfahrung und einem schnellen Aufstieg zum Fullstack Shopify Developer. Meine Leidenschaft liegt in der Entwicklung hochwertiger Webanwendungen und der kontinuierlichen Verbesserung von Backend-Systemen. Meine Fähigkeit, mich schnell an neue Technologien anzupassen und komplexe Probleme zu lösen, hat es mir ermöglicht, meine Verantwortlichkeiten im Unternehmen schnell zu erweitern.

Berufserfahrung

Fullstack Shopify Developer und Sysadmin

MK esthetics-med GmbH, Dezember 2023 - Present

- · Verantwortlich für die Entwicklung und Wartung von Shopify-Websites.
- Übernahme der Verantwortung für eine zusätzliche Shopify-Website.
- Durchführung von Systemadministrationstätigkeiten.
- · Verbesserung der Wartung und Entwicklung von Backend-Tools.

Junior Shopify Developer

MK esthetics-med GmbH, März 2023 - November 2023

- Entwickelte und startete ein neues Frontend-Thema für den Shopify-Store des Unternehmens.
- Erstellte eine komplett neue Website für das neue Haartransplantationsklinikum des Unternehmens "Dr. Wendel: Hair".

Praktikant

Media21, Regensburg Oktober 2021 - Juli 2022

- · Aktualisierung des Frontends des Portals für Kundenbestellungen der Mitarbeiter mit Vue.js.
- · Aufbau eines kompletten Wiki-Systems mit Vue.js und PHP als Praktikumsprojekt.

Kenntnisse

Programmiersprachen:

- JavaScript (ECMAScript 2020) Fortgeschritten
- PHP 7.4 und 8.1 Fortgeschritten
- HTML5/CSS Fortgeschritten
- Python Grundkenntnisse
- C# Grundkenntnisse
- · Java Grundkenntnisse

Frameworks/Libraries:

- · Vue.js Fortgeschritten
- · React.js Grundkenntnisse

Datenbanken:

MySQL - Fortgeschritten

Shopify:

- Shopify Liquid Fortgeschritten
- Shopify Functions Fortgeschritten

Tools/Technologien:

- Git Version Control System Fortgeschritten
- Visual Studio Code Fortgeschritten
- CI/CD Jenkins Grundkenntnisse

Soft Skills

- Problemlösung und Kreativität
- Flexibilität
- Stressresistenz
- · Zeitmanagement und Selbstfokus

Zeugnisse

- MTA 98-361 Software Development Fundamentals
- MTA 98-381 Introduction to Programming using Python
- MTA 98-382 Introduction to Programming using Javascript

Bildung

Fachinformatiker als Anwendungsentwickler Lutz und Grub AG, Nürnberg 2020 - 2022